臺灣高等法院臺中分院刑事裁定　
111年度聲字第1778號

聲  請  人  臺灣高等檢察署臺中檢察分署檢察官     
受  刑  人  王精忠



上列聲請人因受刑人數罪併罰有二裁判以上，聲請定其應執行之
刑（聲請案號：111年度執聲字第770號），本院裁定如下：
    主  文
王精忠因犯如附表所示各罪所處之刑，有期徒刑部分應執行有期
徒刑參年拾月。
    理  由
一、聲請意旨略以：本件受刑人王精忠（下稱受刑人）因違反毒
    品危害防制條例等數罪，先後經判決確定如附表所示，數罪
    中雖有刑法第50條第1項但書所列情形，惟受刑人已請求檢
    察官聲請定應執行刑，有臺灣臺中地方檢察署111年8月17日
    是否請求定應執行刑調查表足稽，應依刑法第50條第2項、
    第53條、第51條第5款規定，定其應執行之刑，爰依刑事訴
    訟法第477條第1項聲請裁定等語。
二、按數罪併罰，有二裁判以上者，依刑法第51條之規定，定其
    應執行之刑。數罪併罰，分別宣告其罪之刑，如宣告多數有
    期徒刑者，於各刑中之最長期以上，各刑合併之刑期以下，
    定其刑期。但不得逾30年。刑法第53條、第51條第5款分別
    定有明文。又按裁判確定前犯數罪者，併合處罰之；但有下
    列情形者，不在此限，得易科罰金之罪與不得易科罰金之
    罪，得易科罰金之罪與不得易服社會勞動之罪，得易服社
    會勞動之罪與不得易科罰金之罪。得易服社會勞動之罪與
    不得易服社會勞動之罪；前項但書情形，受刑人請求檢察官
    聲請定應執行刑者，依第51條規定定之，刑法第50條亦定有
    明文。再按數罪併罰之定應執行之刑，係出於刑罰經濟與責
    罰相當之考量，並非予以犯罪行為人或受刑人不當之利益，
    為一種特別的量刑過程，相較於刑法第57條所定科刑時應審
    酌之事項係對一般犯罪行為之裁量，惟定應執行刑之宣告，
    乃對犯罪行為人本身及所犯各罪之總檢視，除應考量行為人
    所犯數罪反應出之人格特性，並應權衡審酌行為人之責任與
    整體刑法目的及相關刑事政策，在量刑權之法律拘束性原則
    下，依刑法第51條第 5款之規定，採限制加重原則，以宣告
    各刑中之最長期為下限，各刑合併之刑期為上限，但最長不
    得逾有期徒刑30年，資為量刑自由裁量權之外部性界限，並
    應受法秩序理念規範之比例原則、平等原則、責罰相當原則
    、重複評價禁止原則等自由裁量權之內部抽象價值要求界限
    之支配，以使輕重得宜，罰當其責，俾符合法律授與裁量權
    之目的，以區別數罪併罰與單純數罪之不同，兼顧刑罰衡平
    原則（最高法院100年度台抗字第440號刑事裁定意旨參照）
    。
三、經查：
  ㈠受刑人因犯如附表所示之罪，分別經臺灣臺中地方法院、臺
    灣士林地方法院、本院及最高法院判決判處如附表所示之刑
    ，均經確定在案，有上開各該判決書及臺灣高等法院被告前
    案紀錄表等附卷可稽。惟其中受刑人犯附表編號3至4所示均
    為「得」易科罰金及「得」易服社會勞動之罪、附表編號2
    、6所示均為「不得」易科罰金及「不得」易服社會勞動之
    罪，及附表編號1、5所示為「不得」易科罰金及「得」易服
    社會勞動之罪，依刑法第50條第1項但書之規定固不得併合
    處罰。然查本件聲請人之聲請既係應受刑人之請求而提出，
    有臺灣臺中地方檢察署刑法第50條第1項但書案件是否請求
    定應執行刑調查表1份附卷可稽（本院卷第9頁），合於刑法
    第50條第2項之規定。茲聲請人以本院為上開案件犯罪事實
    最後判決之法院，聲請定其應執行之刑，經本院審核認聲請
    人之聲請為正當，應予准許。
　㈡又定應執行刑，不僅攸關國家刑罰權之行使，於受刑人之權
    益亦有重大影響，除顯無必要或有急迫情形外，法院於裁定
    前，允宜予受刑人以言詞、書面或其他適當方式陳述意見之
    機會，程序保障更加周全（最高法院110年度台抗大字第489
    號大法庭裁定意旨參照）。本件本院就檢察官聲請事項已以
    書面通知受刑人而給予陳述意見之機會，經受刑人於111年9
    月15日表示「無意見」，有本院陳述意見調查表在卷可佐（
    本院卷第133至134頁）。
　㈢綜上，爰審酌受刑人所犯如附表所示各罪之犯罪態樣、侵害
    法益、各罪依其犯罪情節所量定之刑等一切情狀，及前揭所
    述之比例原則、責罰相當原則等自由裁量權之內部性界限等
    情，定其應執行之刑如主文所示。　
四、據上論斷，爰依刑事訴訟法第477條第1項，刑法第50條第2
    項、第53條、第51條第5款，裁定如主文。
中　　華　　民　　國　　111 　年　　9 　　月　　20　　日
            刑事第五庭    審判長法　官  張  智  雄
    　　　　　　　　　　　　　　法　官  陳  鈴  香
  　　　　　　　　　　　　　　　法　官  游  秀  雯
以上正本證明與原本無異。     
如不服本裁定，應於裁定送達後5日內向本院提出抗告書狀(須附
繕本)。因疫情而遲誤不變期間，得向法院聲請回復原狀。
                                書記官  賴  玉  芬
　　　　　　　　　　　　　　　　
中　　華　　民　　國　　111 　年　　9 　　月　　21　　日

附表：受刑人王精忠定應執行刑案件一覽表【民國／新臺幣】     編    號  1 2 3 罪    名  藥事法 毒品危害防制條例 毒品危害防制條例 宣告刑  有期徒刑3月 有期徒刑8月 有期徒刑6月 犯罪日期  109.08.25 109.08.17 109年10月中旬某日至同年.11.04 偵查（自訴）機關年度案號  臺中地檢109年度偵字第37391號 士林地檢110年度偵字第5397號 臺中地檢109年度偵字第33777號等 最後事實審 法 院 臺中地院 士林地院 臺中高分院  案 號 110年度簡字第12號 110年度審訴字第306號 111年度上訴字第172號  判決日期 110.01.07 110.08.05 111.02.23 確定判決 法 院 臺中地院 士林地院 臺中高分院  案 號 110年度簡字第12號 110年度審訴字第306號 111年度上訴字第172號  判決確定日期 110.02.17 110.08.31 111.02.23 得否為易科罰金、易服社會勞動之案件  不得易科 得社勞 不得易科 不得社勞 得易科 得社勞 備    註  臺中地檢110年度執字第3351號 士林地檢110年度執字第4350號 臺中地檢111年度執字第4784號   （編號1至4曾定應執行有期徒刑1年2月）   

附表：受刑人王精忠定應執行刑案件一覽表【民國／新臺幣】     編    號  4  5  6 罪    名  毒品危害防制條例 藥事法 毒品危害防制條例 宣告刑  有期徒刑4月 有期徒刑4月 有期徒刑2年10月 犯罪日期  109.03.19 109.10.05 109.10.05 偵查（自訴）機關年度案號  臺中地檢109年度毒偵字第897號 臺中地檢109年度偵字第33777號等 臺中地檢109年度偵字第33777號等 最後事實審 法 院 臺中高分院 臺中高分院 臺中高分院  案 號 111年度上易字第183號 111年度上訴字第172號 111年度上訴字第172號  判決日期 111.04.19 111.02.23 111.02.23 確定判決 法 院 臺中高分院 最高法院 最高法院  案 號 111年度上易字第183號 111年度台上字第2729號 111年度台上字第2729號  判決確定日期 111.04.19 111.06.01 111.06.01 得否為易科罰金、易服社會勞動之案件  得易科 得社勞 不得易科 得社勞 不得易科 不得社勞 備    註  臺中地檢111年度執字第6063號 （編號1至4曾定應執行有期徒刑1年2月） 臺中地檢111年度執字第7490號 臺中地檢111年度執字第7491號